臺灣彰化地方法院刑事判決　　　　　　　　　　　　　九十一年度訴字第一八七號
　　公　訴　人　臺灣彰化地方法院檢察署檢察官
　　被　　　告　乙○○
　　選任辯護人　陳修義律師
　　被　　　告　甲○○○
右列被告因廢棄物清理法案件，經檢察官提起公訴（九十年度偵字第五七五二號、九
十一年度偵字第七五九號），本院判決如左：
    主      文
乙○○、甲○○○共同未依規定領有廢棄物清除、處理許可文件，從事廢棄物清除、
處理，各處有期徒刑壹年貳月，均緩刑參年。
扣案之拼裝三輪車壹輛沒收。
    事      實
一、乙○○、甲○○○二人均明知其未依廢棄物清理法第四十一條第一項規定領有廢
    棄物清除、處理許可文件，不得從事廢棄物清除、處理，竟基於共同犯意聯絡，
    於民國（下同）九十年八月二十二日十七時許，由甲○○○委託乙○○，至甲○
    ○○所經營之「和多實業有限公司」（設彰化縣彰化市○○路五六三巷三一號）
    ，以乙○○自己所有之拼裝三輪車載運該公司之塑膠原料袋、紙箱、破棉被、海
    棉等廢棄物後，於同日二十時三十分許駕駛該三輪車至彰化縣和美鎮○○里○○
    路三０九巷附近之農路旁，下車準備傾倒，適為當時經過之警員發覺並上前查問
    ，乙○○心虛逃逸，仍為警攔獲，並當場扣得載有廢棄物之拼裝三輪車一輛，始
    知上情。
二、案經彰化縣警察局和美分局報請台灣彰化地方法院檢察署檢察官偵查起訴。
    理      由
一、訊據被告乙○○、甲○○○均矢口否認有右揭犯行，被告乙○○辯稱：該車廢棄
    物因為甲○○○的工廠要搬遷，所以要求伊幫忙載到設在彰化縣和美鎮○○路六
    ００巷二八之二號之新工廠，伊因為開車過頭了，才會至該農路，伊當時是要下
    來問路云云，被告甲○○○則辯稱：因工廠要搬遷，所以要求乙○○幫忙載到新
    工廠去，打算交由清潔隊處理，伊並無要求乙○○處理云云；經查，被告等右揭
    犯罪事實，有員警職務報告、稽查紀錄及照片九幀在卷可稽，並有扣押載運廢棄
    物之拼裝三輪車一輛扣案可證；雖被告等均辯稱：係要搬至新工廠，無隨地傾倒
    之意云云，然前開事實業據被告乙○○於台灣彰化地方法院檢察署九十年八月二
    十三日偵訊中坦承不諱，並稱是被告甲○○○拜託其幫忙倒垃圾等詞，且證人即
    查獲本案之員警黃明輝於偵查中亦證稱：當時我們在農路跟被告會車，發覺被告
    乙○○車上有問題，就繞回來，二車約隔五十公尺，我們看到被告乙○○的車停
    下來並熄燈、熄火後下車走到後車斗，我們就上前表示身份，乙○○就趕快回到
    車上駕車逃跑，並繞到南邊農路，乙○○被攔下後表示沒事、不要為難他，之後
    又開車逃跑，我們又再次追他並將之攔下等語，核諸證人黃明輝所呈之現場地圖
    顯示，本件查獲處已過被告甲○○○上開新工廠所在，參以該處本已遭人傾倒廢
    棄物，有現場照片在卷可稽，被告乙○○如非意圖傾倒車上廢棄物，洵無停車於
    該處之理；綜上所述，被告等上開辯解均不足採信；故本件事證明確，被告等犯
    行均堪認定。
二、被告等前開行為係在廢棄物清理法修正公佈（九十年十月二十四日）前，依刑法
    第二條第一項之規定，應依修正後之規定論處。核被告等所為，均係犯修正後廢
    棄物清理法第四十六條第一項第四款之罪，起訴書認被告甲○○○係犯同條項第
    五款之罪，因該款所謂執行機關，依同法第五條第一項規定，係指直轄市環境保
    護局、縣（市）環境保護局及鄉（鎮、市）公所，非指一般事業機構，檢察官對
    此容有誤會，惟起訴書所述被告犯罪之基本社會事實同一，爰依法變更起訴法條
    。被告二人就前開犯行間，有犯意聯絡及行為分擔，為共同正犯。爰審酌被告等
    為圖一時之便，欲隨地傾倒廢棄物污染環境，載運之數量，所生危害暨犯後態度
    等一切情狀，各量處如主文所示之刑。查被告等前均未曾受有期徒刑以上刑之宣
    告，此有臺灣彰化地方法院檢察署刑案資料查註紀錄表一紙在卷可稽，其經此教
    訓，應知警惕而無再犯之虞，所宣告之刑，本院認以暫不執行為適當，爰均併予
    宣告緩刑三年，以勵自新。扣押之拼裝三輪車一輛，係被告乙○○所有供運載廢
    棄物所用，業據被告乙○○供明在卷，依法宣告沒收。
三、據上論斷，應依刑事訴訟法第二百九十九條第一項前段、第三百條，廢棄物清理
    法第四十六條第一項第四款、第五款，刑法第十一條前段、第二條第一項前段、
    第二十八條、第七十四條第一款、第三十八條第一項第二款，判決如主文。
本案經檢察官陳嘉瑜到庭執行職務。
中      華      民      國    九十一    年      四      月    二十六    日
                                  臺灣彰化地方法院刑事第二庭
                                      法      官  謝  仁  棠
 右正本證明與原本無異。
如不服本判決，應於判決送達後十日內向本院提出上訴狀( 須附繕本 )。
                                      法院書記官  于  淑  真
中      華      民      國    九十一    年      四      月    二十六    日
廢棄物清理法第四十六條第一項第四款：
有下列情形之一者，處一年以上五年以下有期徒刑，得併科新台幣三百萬元以下罰金
：
一、任意棄置有害事業廢棄物者。
二、事業負責人或相關人員未依本法規定之方式貯存、清除、處理或再利用廢棄物，
    致污染環境者。
三、未經主管機關許可，提供土地回填、堆置廢棄物。
四、未依第四十一條第一項規定領有廢棄物清除、處理許可文件，從事廢棄物貯存、
    清除、處理，或未依廢棄物清除、處理許可文件內容貯存、清除、處理廢棄物者
五、執行機關之人員委託未取得許可文件之業者清除、處理一般廢棄物者；或明知受
    託人非法清除、處理而仍委託。
六、公民營廢棄物處理機構負負人或相關人員、或執行機關之人員未處理廢棄物，開
    具虛偽證明。
無許可文件，以經營廢棄物清除、處理為常業者，處三年以上十年以下有期徒刑，得
併科新台幣九百萬元以下罰金。
